臺灣臺南地方法院刑事判決　　　　　　 100年度簡上字第47號
上 訴 人即
被　　　告　洪明山
　　　　　　　　　　（現在法務部矯正署臺南看守所）
上列上訴人即被告因詐欺案件，不服本院99年度簡字第2702號中
華民國99年12月15日第一審簡易判決（聲請簡易判決處刑書案號
：99年度偵字第13872號、併辦意旨書案號：99年度偵字第13070
號），提起上訴，本院管轄之第二審合議庭判決如下：
    主  文
上訴駁回。
    事實及理由
一、本案經本院審理結果，認第一審判決對被告洪明山論以刑法
    第三十條、第三百四十六條之幫助恐嚇取財既遂罪，累犯，
    量處有期徒刑五月，並諭知如易科罰金，以新臺幣一千元折
    算一日，其認事用法及量刑均無不當，應予維持，並引用附
    件第一審判決書記載之事實、證據及理由。並補充：被告洪
    明山民國九十九年七月二十六日、九十九年八月三十一日警
    詢筆錄、李宗桂九十九年八月二十七日警詢筆錄為證據（本
    院卷第四二至四九頁）。
二、檢察官及被告至本案言詞辯論時，均未爭執具傳聞性質之證
    據的證據能力，本院審酌各該證據均非違法蒐證取得之證據
    ，且依該證據作成情況作為證據應為適當，依刑事訴訟法第
    一百五十九條之五規定，應有證據能力。
三、上訴人即被告上訴意旨略以：伊係為綽號「阿貴」即李宗桂
    以介紹工作，且李宗桂可先借予新臺幣（下同）五千元為由
    ，騙取銀行存摺及提款卡（含密碼），之前雖在偵查時陳稱
    將上開帳戶資料賣給「阿貴」等語，係因他人所教導，如此
    陳述即可沒事云云。經查：
  (一)被告自承於偵查中精神狀態還好，可理解檢察官所詢問之問
    題，亦理解自己如何回答等語（本院卷第三二頁），是以被
    告於偵查時供稱：自己申辦之華南銀行金華分行帳戶存摺、
    提款卡係賣給「阿貴」，因為伊常在中山公園坐，「阿貴」
    曾問伊是否要賣帳戶，可以賺錢，過二天「阿貴」再次向伊
    詢問，因伊見辦過的人都沒有事，所以就答應「阿貴」，「
    阿貴」就帶伊去銀行辦，辦完帳戶後，將存摺及提款卡交給
    「阿貴」後，「阿貴」即交付五千元等語（偵卷第三至四頁
    ），其任意性足堪認定。且與伊於九十九年七月二十六日警
    詢時自承：九十九年四月間在臺南市臺南公園內，由李宗桂
    以一萬元收購二本帳戶等語、同年八月三十一日警詢時陳稱
    ：李宗桂常去臺南公園喝酒聊天，因而認識，當初是看到有
    人將銀行帳戶賣給李宗桂都沒發生事情，且李宗桂也向伊保
    證沒事，當時伊正失業中，所以在缺錢的情況下，將二本帳
    戶賣給李宗桂等語（本院卷第四八頁反面、四六頁反面），
    大致相符。
  (二)又李宗桂於警詢時亦陳稱：被告聽聞伊有收購帳戶之管道，
    遂找伊代為聯繫，九十九年四月間在臺南公園（即中山公園
    ），經由綽號「左手」之人仲介後，向被告收取帳戶資料，
    並由綽號「左手」之人轉交款項等語，有本院依職權調取之
    李宗桂警詢筆錄在卷可參（本院卷第四二頁反面、四三頁）
    。雖經由綽號「左手」之人仲介乙情，為被告所否認（本院
    卷第四六頁反面），然就有出售本案帳戶資料予李宗桂乙情
    ，則屬一致，足認被告之上開自白核與事實相符。
  (三)被告雖以在偵查時陳稱將上開帳戶資料賣給「阿貴」，係因
    他人所教導，依如此陳述即可沒事等語。惟被告於本院陳稱
    ：教伊如此陳述之人為同在中山公園之「蔡○詳（確實姓名
    不記得）」及綽號「阿肥」之人（本院卷第三三頁），經本
    院質以與上開二人談論時並無提及如何製作筆錄之事，上開
    二人如何教導伊如何陳述始能無事？而被告並無法回答（本
    院卷第三四頁），足認被告上開抗辯為臨訟矯飾之詞。況「
    出售帳戶資料予他人」與「求職遭騙取帳戶資料」，前一種
    情形足顯現對不法意識之認知，應至為明確，被告為具一般
    智識程度之人，應可分辨，豈會更陷自己於不利之境，益證
    被告上開抗辯之不可採。
四、綜上足認被告辯稱該帳戶存摺、提款卡為遭李宗桂所騙各節
    ，均與卷內事證或常情不符，不足採信，從而，被告既將該
    帳戶有代價地出售予李宗桂，即容任他人以任何方式使用該
    帳戶。本案事證明確，被告仍執前詞，指摘原判決不當，為
    無理由，應予駁回。
據上論斷，應依刑事訴訟法第四百五十五條之一第一項、第三項
、第三百七十三條、第三百六十八條，判決如主文。
本案經檢察官王誠到庭執行職務。
中    華    民    國   100    年    5     月    11    日
                  刑事第六庭  審判長法  官  田幸艷
                                    法  官  林臻嫺
                                    法  官  施介元
以上正本證明與原本無異。
不得上訴。
                                    書記官  周怡青
中    華    民    國   100    年    5     月    11    日
附錄本案論罪科刑法條：
中華民國刑法第346條
（恐嚇取財得利罪）
意圖為自己或第三人不法之所有，以恐嚇使人將本人或第三人之
物交付者，處 6 月以上 5 年以下有期徒刑，得併科 1 千元以
下罰金。
以前項方法得財產上不法之利益，或使第三人得之者，亦同。
前二項之未遂犯罰之。